# 资产评估增值，转让时账务处理

提问人：刘小兔小明小萌 时间：2019-03-25 14:30:38
请教陈版，情况如下：一个集团公司资产证券化，剥离不良资产，将下属分公司资产负债剥离至子公司，资产评估增值，那么分公司及子公司如何账务处理呢： 1 、分公司账务处理是不是应该按评估确认的固定资产原值与原账面原值之间的差额，借 “固定资产” 科目，按评估确认的固定资产净值与固定资产原账面净值之间的差额，贷记 “资本公积”科目，按照两者之间的差额，贷记 (或借记)“累计折旧” 科目。 2 、分公司结束时的会计处理。是否借记所有负债和所有者权益科目的余额，贷记所有资产科目的余额。
3 、子公司接入时是否应该借记所有资产科目，贷记所有负债科目，两者之间如有差额，贷记“实收资本” 科目。

回答人：chenyiwei
1 、分公司转出资产时，按转出资产的账面价值，借记累计折旧、累计摊销，贷记固定资产、无形资产、长期待摊费用等科目，差额冲减权益。
子公司接受资产时，如果被接收的资产构成 “业务”的，则按同一控制下合并的原则处理；不构成业务的，则可以按评估值入账，与新增实收资本之间的差额调整资本公积。

提问人：刘小兔小明小萌 时间：2019-03-25 19:53:07
子公司并不是分公司的股东也并非母公司，分公司在处置时是否不应该调整权益，计入营业外更合适呢

回答人：chenyiwei
从分公司作为单独会计主体的角度看，这是总部统一安排下的架构重组，与子公司之间在母公司统一安排下划转资产的效果相同。

提问人：刘小兔小明小萌 时间：2019-03-26 16:56:39
分公司只是集团公司的一个组织架构，没有权益只是从内部往来抵消集团拨款，且划拨资产负债后，分公司就不存在了，这种情况下评估增值是否只需要在接收方子公司体现出来，分公司只需要按账面价值平转资产负债呢？

回答人：chenyiwei
分公司将划出的资产、负债按原账面价值转出即可。